【裁判字號】    90,訴,1474
【裁判日期】    900713
【裁判案由】    毒品危害防制條例
【裁判全文】
台灣台中地方法院刑事判決                          九十年度訴字第一四七四號
    公  訴  人  臺灣台中地方法院檢察署檢察官
    被      告  甲○○
右列被告因違反毒品危害防制條例案件，經檢察官提起公訴（九十年度毒偵字第二九
四三號），本院判決如左：
    主  文
甲○○施用第一級毒品，處有期徒刑陸月，如易科罰金，以佰元折算壹日。
    事  實
一、甲○○前於民國（下同）八十二年間因傷害案件，經本院判處有期徒刑三月確定
    ，於八十三年八月五日易科罰金執行完畢（未構成本件累犯）。又分別於八十八
    年及八十九年間均因施用第二級毒品案件，先後二次經法院裁定送觀察、勒戒後
    ，均認無繼續施用毒品之傾向，分別由臺灣板橋地方法院檢察署檢察官於八十八
    年十一月六日以八十八年度毒偵字第二０九０號不起訴處分，及台中地方法院檢
    察署檢察官於九十年一月二十九日，以八十九年度毒偵緝字第六六二號不起訴處
    分確定。詎甲○○猶不知悔改，復於九十年四月二十一日某時，在台中縣沙鹿鎮
    友人住處，以點燃香煙吸食之方法，施用第一級毒品海洛因一次。嗣於九十年四
    月二十二日十四時三十分許，在台中縣梧棲鎮○○路二六之一號前為警查獲施用
    第二級毒品安非他命犯行（業經本院另案判處有期徒刑三月），經採尿送驗結果
    ，呈嗎啡陽性反應而查得上情。
二、案經臺灣臺中地方法院檢察署檢察官偵查起訴。
    理  由
一、訊據被告甲○○對於右揭時地有吸食摻有第一級毒品海洛因之香煙之事固不否認
    ，惟矢口否認有施用海洛因之犯意，辯稱：當時不知道是海洛因，吸食完後我才
    知道是毒品，我吸一根云云。惟查，被告確於九十年四月二十一日施用摻有海洛
    因之香煙之事實，業據被告陳明在卷，且查，被告於九十年四月二十二日為警查
    獲後經採尿送驗結果，呈嗎啡陽性反應，有台中縣衛生局檢驗尿水報告書附卷可
    憑，再參以被告亦自承其所吸食海洛因之香煙達一支等情，則其於初吸食該海洛
    因香煙之際，已知味道與一般香煙不同，應知所吸食者係屬毒品，竟仍再繼續吸
    食，且其吸食之程度足使尿液檢驗出嗎啡陽性反應，顯見其吸食之劑量亦非低微
    ，是其具施用海洛因之犯意甚明。至被告辯稱：吸食時不知道是海洛因云云，所
    辯顯非可採。又查，被告前因施用毒品案件，分經法院二次裁定送觀察勒戒，而
    於八十八年、八十九年間二次執行觀察勒戒，均因無繼續施用毒品之傾向，而分
    別由臺灣板橋地方法院檢察署檢察官於八十八年十一月六日以八十八年度毒偵字
    第二０九０號不起訴處分，及台中地方法院檢察署檢察官於九十年一月二十九日
    以八十九年度毒偵緝字第六六二號不起訴處分確定等情，亦有上開不起訴處分書
    及臺灣臺中地方法院檢察署刑案資料查註紀錄表附卷可稽，足見被告本件施用第
    一級毒品海洛因確係三犯以上施用第一級毒品犯行甚明。事証明確，被告施用海
    洛因之犯行堪予認定。
二、核被告所為，係犯毒品危害防制條例第十條第一項之施用第一級毒品罪。被告因
    施用第二級毒品而持有毒品安非他命之低度行為，應為施用安非他命之高度行為
    所吸收，不另論罪。爰審酌被告年輕識淺，其施用毒品戕害身心，暨本件施用毒
    品之目的、手段、施用毒品之期間、次數，暨毒品實係自傷行為，暨其犯後態度
    等一切情狀，量處如主文所示之刑，並諭知易科罰金之折算標準。
據上論斷，應依刑事訴訟法第二百九十九條第一項前段，毒品危害防制條例第十條第
一項、第二十條第三項，刑法第十一條前段、第四十一條第一項前段，罰金罰鍰提高
標準條例第二條，判決如主文。
中      華      民      國    九十      年      七      月     十三     日
                                        臺灣臺中地方法院刑事第一庭
                                            法  官    黃  家  慧
右正本證明與原本無異。
如不服本判決，應於送達後十日內向本院提出上訴狀(須附繕本)，上訴於台灣高等
法院台中分院。
                                            書記官
中      華      民      國    九十      年      七      月     十六     日
附錄論罪科刑法條
毒品危害防制條例第十條第一項
施用第一級毒品者，處六月以上五年以下有期徒刑。


司法院資訊處製作；財團法人民間司法改革基金會備份。
